【裁判字號】    89,交抗,131
【裁判日期】    890630
【裁判案由】    違反道路交通管理處罰條例
【裁判全文】
臺灣高等法院刑事裁定                            八十九年度交抗字第一三一號
    抗告人  甲○○
右抗告人因違道路反交通管理處罰條例案件，不服台灣板橋地方法院中華民國八十九
年五月十七日裁定（八十八年度交聲字第二二四號），提起抗告，本院裁定如左：
    主  文
抗告駁回。
    理  由
一、抗告意旨如抗告狀所載。（如附件）
二、按汽車駕駛人不按遵行之方向行駛者，處二百元以上六百元以下（即新臺幣六百
    元以上一千八百元以下）之罰鍰，道路交通管理處罰條例第四十五條第一款（原
    裁定誤載為第四十五條第一項第一款）定有明文。次按汽車駕駛人不服從交通勤
    務警察之指揮或稽查者，處駕駛人新臺幣九百元以上一千八百元以下罰鍰，道路
    交通管理處罰條例第六十條第二項第一款設有明文。又按汽車駕駛人違反道路交
    通管理處罰條例第四十五條、第六十條第二項第一款者，除依原條款處罰鍰外，
    並予各記違規點數一點，道路交通管理處罰條例第六十三條第一項第一款亦定有
    明文。
三、查本件抗告人即受處分人甲○○於民國八十八年六月二十日下午十一時三十分許
    ，駕駛車號Ｔ六─五七五號營業小客車，沿臺北縣新莊市○○路北上，行經中正
    路與新泰路口處，明知應遵行行車方向，竟因遇中正路口紅燈、前面車輛阻擋，
    乃跨越雙黃線從對向車道逆向行駛駛入路口，於中正路口闖紅燈（闖紅燈部分，
    原處分機關漏未裁罰）左轉往中正路南下方向逃逸，不服從在場執勤警察之稽查
    指揮，經警以北縣警交丙字第０三七一二九九號通知單逕行舉發，經受處分人提
    出申訴後，臺灣省政府交通處公路局臺北區監理所，爰依前開規定，於八十八年
    十一月十七日以北監稽違駕字四０─三七一二九九號裁處受處分人新臺幣（下同
    ）三千六百元之罰鍰，並記違規點數二點，有通知書、裁決書、警察局書函、舉
    發通知單影本各一紙在卷可稽。訊據受處分人否認有於右揭時地違規之事實，辯
    稱當晚十一時許，伊剛從苗栗縣走西濱公路沿北二高上來，根本沒有經過新莊市
    違規地點，到臺北時已經晚上十二時三十分左右云云。惟查執勤警員舉發交通違
    規，係在可以明顯清楚看見受處分人是否違規之情形下舉發，且與受處分人並無
    怨隙，應無攀誣受處分人之理，受處分人違規情形，業經台北縣警察局新莊分書
    局書函函敘甚詳。受處分人空言否認，要無可採。原處分機關依首揭規定，裁處
    三千六百元之罰鍰，並記違規點數二點，有裁決書影本附卷可稽，核無違誤或不
    當，原審依道路交通案件處理辦法第十九條之規定，駁回受處分人之異議，即無
    違誤。受處分人之抗告非有理由，應予駁回。
四、據上論結，應依道路交通案件處理辦法第二十六條，刑事訴訟法第四百十二條，
    裁定如主文。
中    華    民    國    八十九    年      六        月      三十        日
                        臺灣高等法院刑事第二十四庭
                            審判長法  官  陳  貽  男
                                  法  官  李  世  貴
                                  法  官  聶  齊  桓
右正本證明與原本無異。
不得再抗告。
                                  書記官  于      誠
中    華    民    國    八十九    年      七        月       三         日


司法院資訊處製作；財團法人民間司法改革基金會備份。
